

ch.aymane19@gmail.com

Rabat, Maroc

+212 700 229322

Réseaux sociaux

aymanechiheb

in aymane chiheb

Centres d'intérêt

La pêche

Football

Langues

Arabe

langue maternelle

Anglais

Avancé

Français

Avancé

QUALITÉS

Sérieux

Discipliné

Travail en équipe

Aymane chiheb

Développeur full stack

Élève ingénieur en cinquième année, spécialisé dans le développement web, passionné par la création d'applications innovantes. Je possède une solide expérience en React et Express.js, et je fais preuve d'une grande capacité d'adaptation. Extrêmement motivé, je suis déterminé à mettre en œuvre toutes mes compétences et connaissances au service de votre entreprise.

Diplômes et Formations

Préparation du cycle d'ingénieur en développement web

Depuis L'Institut Supérieur de Management et Génie Informatique (ISMAGI).

2020 Rabat

Baccalauréat Science Physique

De 2018 à 2019 Lycée TECHNIQUE Larache

Expériences professionnelles

Stage en développement web

De juin 2024 à juillet 2024 au sein du Eselect Maroc

- développement d'une Application Web pour le diagnostic automatique d'images radiographiques médicales à l'aide de modèles d'apprentissage profond.
- Environnement technique: ReactJS, Node.js,Tensorflow, tailwindcss,Express.js et PostgreSQL

Stage en développement web

De juin 2023 à juillet 2023 au sein de la Ministère de la santé

- Conception et développement d'une application de gestion des pèlerins
- Environnement technique : ReactJS, Node.js, Express.js et Sqlserver

Stage en développement web

De juin 2022 à juillet 2022 au sein du Nième Conseil à Rabat

- Développement d'une application de E-commerce
- Environnement technique : ReactJS, Node.js, Express.js et Mongodb

Compétences

Développement Web Front-end

- JavaScript (certificat Meta:Programming with JavaScript)
- HTML5, CSS3, Bootstrap, tailwindcss
- TypeScript , ReactJS , Angular

Développement Web Back-end

- ExpressJs (certificat: IBM:Developing Back-End Apps with Node.js and Express)
- . C#, ASP.Net Core,
- · PHP, Laravel
- SQL Server, MySQL, MongoDB, PostgreSQL

Développement Mobile

- Ionic
- Java

Outils de Développement et de Versionnement

· Git (Bitbucket, Github)

Projets académique

Développement d'un site web pour boutique en ligne de vente d'oiseaux.

Environement technique: Html,css Laravel 10 et mysql

Développement d'un site web pour la réservation de terrains de football

Environnement technique: ASP.NET Core MVC 3,1 et SQL Server

Conception et développement d'une application mobile de gestion d'événements Environnement technique :Node.js, Express.js, Ionic,tailwindcss et PostgreSQL